【裁判字號】    98,易,3421
【裁判日期】    990528
【裁判案由】    妨害自由
【裁判全文】
臺灣板橋地方法院刑事判決              98年度易字第3421號
公  訴  人  臺灣板橋地方法院檢察署檢察官
被      告  甲○○
上列被告因妨害自由案件，經檢察官提起公訴（98年度偵字第
26548 號），本院判決如下：
    主  文
甲○○以加害身體之事，恐嚇他人，致生危害於安全，累犯，處
有期徒刑肆月，如易科罰金，以新臺幣壹仟元折算壹日。
    事  實
一、甲○○前於民國91年間因竊盜案件，經本院以90年度易字第
    3964號判決判處有期徒刑1 年2 月，經臺灣高等法院以91年
    度上易字第1194號判決駁回上訴確定，於96年6 月23日縮短
    刑期執行完畢。猶不知警惕，基於恐嚇之犯意，於不詳時、
    地，在宣傳單背面書寫「小姐妳看了我的留言淫水有沒有直
    流，沒關係，妳到中義國小後門，我會在車裡幫你舔你的小
    陰戶，然後再幹妳保證妳高潮不止，超想舔妳陰戶及幹妳的
    人留」等猥褻文字後，於98年4 月底某日，在臺北縣蘆洲市
    ○○街66巷「萊爾富便利商店」前，將前開宣傳單放置在丁
    ○○所有之機車握把防風手套內，以前開欲加害丁○○身體
    之言語恫嚇丁○○，致丁○○心生畏懼，且生危害於安全。
二、案經丁○○訴由臺北縣政府警察局移請臺灣板橋地方法院檢
    察署檢察官偵查起訴。
    理  由
一、證據能力部分：
  (一)按被告以外之人於審判外之言詞或書面陳述，除法律有規定
    者外，不得作為證據；被告以外之人於偵查中向檢察官所為
    之陳述，除顯有不可信之情況者外，得為證據；又被告以外
    之人於審判外之陳述，雖不符刑事訴訟法第159 條之1 至第
    159 條之4 之規定，而經當事人於審判程序同意作為證據，
    法院審酌該言詞陳述或書面陳述作成時之情況，認為適當者
    ，亦得為證據；當事人、代理人或辯護人於法院調查證據時
    ，知有第159 條第1 項不得為證據之情形，而未於言詞辯論
    終結前聲明異議者，視為有前項之同意，刑事訴訟法第159
    條第1 項、第159 條之1 第2 項、第159 條之5 分別定有明
    文。證人丁○○於警詢時所為之證述，為審判外之陳述而屬
    傳聞證據，被告於本院準備程序中同意證人丁○○於警詢時
    所為之陳述作為證據（見本院99年2 月2 日準備程序筆錄）
    ，本院審酌上開傳聞證據應無重大瑕疵且與事實相符，依前
    開法條規定，均有證據能力。
  (二)被告對卷附內政部警政署刑事警察局鑑驗書、勘查採證同意
    書、被告書寫之字條之證據能力不爭執（見本院99年2 月2
    日準備程序筆錄），且經本院於審理期日提示上開證據並告
    以要旨，被告就此部分證據之證據能力均未聲明異議（見本
    院99年5 月11日審判筆錄），且查並無不得作為證據之事由
    ，依法自得作為證據。
  (三)扣案宣傳單並非供述證據，無傳聞法則之適用，與本案具有
    關聯性，且上開物證經警員合法取得，具有證據能力。
二、認定事實之依據：
  (一)被告否認有何恐嚇犯行，辯稱：扣案之紙張並非伊所書寫云
    云。
  (二)經查：
  1.證人丁○○於警詢及本院審理時證稱：98年4 月中旬，伊在
    住處附近自助餐店用餐完畢後，發現伊所騎乘之機車上遭人
    書寫一些猥褻文字，且機車前置物箱裡亦有1 張書寫猥褻文
    字之影印紙張，伊起初不以為意，便將紙張收起前去復健，
    俟伊復健完後，又發現伊機車前置物箱遭人放置1 件紅色女
    用內褲，伊便至延平派出所報案，並將所收到之紙張及內褲
    交予警員。警察當時認為可能是隨機犯案，便交予伊1 張名
    片，要伊再觀察看看，如有問題再聯絡。約1 個星期後即4
    月底時，伊至臺北縣蘆洲市○○街的66巷萊爾富便利商店繳
    費後，又前往同縣市○○路上玉山銀行轉帳，離開銀行時便
    發現伊之機車把手防風手套裡面置有1 張書寫猥褻文字之紙
    張，伊便與警察聯絡，警方調閱監視錄影帶，因萊爾富便利
    商店處無監視錄影帶而未果，而觀看玉山銀行該處監視錄影
    帶，發現並無他人接近伊之機車，故推論該紙張應在係在萊
    爾富便利商店處遭人放置，因伊機車之防風手套很深，故伊
    由萊爾富便利商店至玉山銀行途中未察覺是否有紙張存在。
    98年度偵字第26548 號偵查卷第15、16頁所示之紙張即為伊
    於98年4 月底時所收到之紙張等語（見98年度偵字第26548
    號偵查卷第10至12頁、本院99年2 月2 日審判筆錄）。證人
    乙○○於本院審理時證稱：98年4 月，伊任職臺北縣政府警
    察局蘆洲分局延平派出所期間，曾受理丁○○報案稱其收到
    書寫猥褻文字紙張之案件。丁○○前來報案稱其收到1 張書
    寫猥褻文字之紙張，並將該紙張連同1 件紅色女用內褲交予
    伊，伊欲調取監視器未果，便將紙張送交鑑識組鑑識。嗣後
    丁○○又拿1 張書寫猥褻文字之紙張至派出所，並稱其又收
    到1 張，伊便將該紙張交予鑑識組鑑識等語（見本院99年5
    月11日審判筆錄），互核證人丁○○、乙○○前開所述，堪
    認丁○○確於前開時、地2 度遭人放置書寫猥褻文字紙張於
    其機車上。又98年4 月底置於丁○○機車上之紙張，載有「
    小姐妳看了我的留言淫水有沒有直流，沒關係，妳到中義國
    小後門，我會在車裡幫你舔你的小陰戶，然後再幹妳保證妳
    高潮不止，超想舔妳陰戶及幹妳的人留」等表示欲與丁○○
    為性交及猥褻行為等文字一節，亦有前開紙張照片在卷可按
    （見98年度偵字第26548 號偵查卷第15、16頁），可佐證人
    丁○○前開所述並非子虛。再前開紙張及同年4 月中旬置於
    丁○○機車上書寫猥褻文字之紙張，經送鑑定結果，其上均
    有被告之指紋一情，業據證人丙○○於本院審理時證述：98
    年4 月間伊任職臺北縣政府蘆洲分局偵查隊鑑識小組。伊分
    別於98年4 月23日、5 月5 日受理鑑識書寫猥褻文字紙張之
    案件，98年4 月23日之受理案件，該等文字係書寫在尋貓啟
    事背面，同年5 月5 日受理之案件，該等文字係書寫在才藝
    公會宣傳單背面，伊在前開紙張上採集指紋，98年4 月23日
    受理案件之紙張上2 枚指紋（即鑑驗書編號2 、3 之指紋）
    、同年5 月5 日受理案件之紙張上1 枚指紋（即鑑驗書編號
    1 之指紋），經比對與被告之指紋相符等語明確（見本院99
    年5 月11日審判筆錄），且有內政部警政署刑事警察局98年
    7 月17日刑紋字第0980096676號鑑驗書在卷可參，前開2 紙
    紙張均有被告指紋，足見被告確有碰觸前開2 紙紙張無疑。
    更進者，前開2 張紙張係分別於98年4 月中旬、同年4 月底
    放置在丁○○機車上，前後時間相隔約1 星期，且前開2 張
    紙張分係尋貓啟事、才藝公會宣傳單，可見該放置紙張之人
    應係先後、分別為之，苟非被告所為，被告指紋豈會2 度出
    現在前開紙張上，被告辯稱可能因其隨手丟棄廣告單而沾染
    指紋云云，即非可採。被告應係放置前開紙張而遺留指紋於
    上一節堪以認定。
  2.再者，被告於檢察官偵查中所書寫「沒關係」一詞，其就「
    係」字書寫為「係」，此等錯別字情形，與卷附98年4 月底
    置於丁○○機車上之紙張上所書寫「沒關係」一詞中「係」
    字亦書寫為「係」之錯別情形相同，由此益徵前開置於丁○
    ○機車上之紙張確被告所書寫無疑。
  3.末者，觀諸前開紙張上所載內容，再再表示欲與丁○○性交
    及猥褻行為之意，而丁○○與被告素不相識，衡情絕無可能
    欣然接受，前開言詞顯然帶有欲以強制或違反丁○○意願方
    式而為之意，丁○○貿然遭遇此等訊息，當會恐懼不安，唯
    恐身體遭受他人強制性交或猥褻等不法之舉，被告前開言詞
    顯有加害他人身體，致使丁○○心生畏懼一節，亦足認定。
  (三)綜上所述，本案事證已臻明確，被告犯行洵堪認定。
三、核被告所為，係犯刑法第305 條之恐嚇致生危害於安全罪。
    被告有如事實欄所示之論罪科刑及執行完畢情形，有臺灣高
    等法院被告前案紀錄表1 份附卷可稽，其於徒刑執行完畢後
    ，5 年以內再故意犯本件有期徒刑以上之罪，為累犯，應依
    刑法第47條第1 項之規定加重其刑。爰審酌被告素行不佳，
    所恐嚇內容非寥寥數語，且極盡鄙夷，造成丁○○心理極大
    恐懼，所生損害不輕，其為逞一幾私欲即貿然以前開言詞恫
    嚇他人，其心態自屬可議，及其犯罪目的、手段、犯罪後未
    見悔意，可見苟未予相當懲警，其必心存僥倖等一切情狀，
    量處如主文所示之刑，並諭知易科罰金標準。至前開紙張於
    鑑驗後業經丟棄而滅失，有本院電話紀錄查詢表可參，爰不
    就此為沒收之諭知。另98年4 月中旬，置於丁○○機車上書
    寫類同本案內容之紙張雖亦有被告指紋，然此部分犯行與本
    案相隔1 星期，且放置地點不同，應係另行起意之獨立事件
    ，此部分既未經檢察官起訴，應由檢察官另行處理，併予敘
    明。
據上論斷，應依刑事訴訟法第299 條第1 項前段，刑法第305 條
、第47條第1 項前段、第41條第1 項前段，刑法施行法第1 條之
1第1項、第2 項前段，判決如主文。
本案經檢察官李美金到庭執行職務。
中    華    民    國    99    年    5     月    28    日
                  刑事第十二庭  法  官  何燕蓉
如不服本判決，應於判決送達後10日內敘明上訴理由，向本院提
出上訴狀 (應附繕本) ，上訴於臺灣高等法院。其未敘述上訴理
由者，應於上訴期間屆滿後20日內向本院補提理由書「切勿逕送
上級法院」。
上列正本證明與原本無異。
                                書記官  王元佑
中    華    民    國    99    年    5     月    28    日

司法院資訊處製作；財團法人民間司法改革基金會備份。
